# 请教陈版，股权收购带来的投资收益问题

提问人：shuai21long 时间：2017-10-25 15:39:56
上市A公司 13 年收购了一家上市公司B的25%股权，当时的收购价是 1 元/股，但是B公司的净资产却远高于收购价，账面价值远高于收购成本。所以A公司计提了3.38亿的其他资本公积， 14 年由于会计新规，将其他资本公积转为其他综合收益项， 15 年由于B公司增发新股，导致A公司持有的股权被稀释，其他综合收益调整-1.67亿，请问陈哥，这笔-1.67亿的金额应该只影响所有者权益吧，对利润表的投资收益应该没影响吧？（看到财报中，把这笔钱计入到利润表的 其他综合收益的税后净额，查了下网上资料说，这个科目是反映企业根据企业会计准则规定未在损益中确认的各项利得和损失扣除所得税影响后的净额，但是对比 2 年财报，这个净额好像也只是影响所有者权益，对利润没影响，那为什么要放在利润表里呢？）到了 16 年，A公司把剩余的股权跟B公司管理层商议，以1.5元/股卖回给他，这里面产生了 3000 万的投资收益（售价与成本价差额），那么持有B 公司股权期间形成的其他综合收益该怎么处理呢？
该不该一并转入到投资收益呢？
然后持有B公司股权期间有权益法下确认的投资收益总计 2000 万，但是B公司没有进行现金分红，现在处理了股权，那么这 2000 万的投资收益要不要冲回呢？ 额，我知道我的问题有点多，所以用下划线标明了，麻烦陈版啦！

回答人：chenyiwei
1 、最初投资时，对该3.38亿元差额为何是计入资本公积而不是营业外收入？ 2 、 15 年B公司增发导致本公司股权稀释时（假设仍有重大影响），为何会产生其他综合收益（实际应为其他资本公积）负数？如果增发价格低于本企业原持股成本的，应考虑减值可能性。
3 、处置股权并丧失控制权时，对其他综合收益和其他资本公积均全额转入投资收益。

提问人：shuai21long 时间：2017-10-26 09:54:33
谢谢，陈版！ 1.投资是分批买入，所以之后由于增持，对B公司产生了重大影响，由成本法转为了权益法核算，就相应增加了资本公积。我刚才才注意到是影响了 3 个科目，分别是自成本法转换为权益法过程中（ 1 ）对于原取得投资后至追加投资当期可辨认净资产公允价值的变动相对于原持股比例的部分，计入长期股权投资的账面价值和资本公积；（ 2 ）对于追加投资当期期初至追加投资交易日之间公司可辨认净资产公允价值的变动相对于原持股比例的部分，计入长期股权投资的账面价值和投资收益；（ 3 ）对于本期追加投资成本低于取得该部分投资时应享有的公司可辨认净资产公允价值的份额的差异部分，计入长期股权投资的账面价值和营业外收入。 2.定向增发价远低于持股价，A公司没有参加配售，所以股权遭到稀释。但A公司没考虑做减值损失，（可能是因为当时净资产价格还是远高于市价）而是将其他综合收益减少 1 个多亿。 3.最后其他综合收益近 1 个亿，转入投资收益，是就会产生一个亿的投资收益吗？但是我看财报这块处置完B公司投资收益是亏损了 7000 多万。。

回答人：chenyiwei
1 、你所引用的是 2014 年前的老规定， 2014 年后应按修订后的长期股权投资准则第十四条第一款规定处理，不会形成资本公积。 2 、还是建议谨慎考虑增发价低是否说明存在减值。 3 、作为投资收益调整因素，不是单独确认收益。